【裁判字號】    98,交抗,164
【裁判日期】    980731
【裁判案由】    聲明異議
【裁判全文】
臺灣高等法院臺南分院交通事件裁定     98年度交抗字第164號
抗  告  人
即受處分人   洪秋月時即正德油.
上列抗告人因違反道路交通管理處罰條例案件，不服臺灣臺南地
方法院中華民國九十八年六月三十日所為裁定（九十八年度交聲
字第一七六），提起抗告，本院裁定如下：
    主  文
抗告駁回。
    理  由
一、抗告意旨略以：
  (一)依卷內採證違規照片乙紙所示僅拍得該車輛車體後方之噴漆
    文字及號碼為BQ-4360，並未拍得該輛車之車牌號碼，且僅
    有相片一紙，而未有車頭、車尾連續相片二紙，以供查明確
    實車輛，自尚難遽認相片中之車輛即為抗告人所有之車輛。
  (二)抗告人所有之BQ-4360號自用小貨係中華汽車，為1994年出
    廠之車齡達15年之老爺車，行車速度根本無法達130KM，為
    明真相，懇請鈞院向中華汽車股份有限公司函詢依上開車輛
    之出廠年份及現況是否能達時速130公里之車速？
  (三)系爭路段前為設有號誌之交岔路口，抗告人車輛縱有行經該
    處亦不可能處於高速行駛之狀態，上開採證照片自難據為不
    利於抗告人之認定。
  (四)原裁定未詳查上情，僅以抗告人並未舉證證明為綠燈起步而
    駁回抗告人之異議，於法尚有未合。爰依法提起抗告，請求
    廢棄原裁定。
二、原處分意旨略以：受處分人即異議人正德油舖所有車牌號碼
    BQ-4360號自用一般小貨車，於民國九十七年十二月十三日
    十六時二十四分許，經人駕駛行經臺南市○○路○段1127號
    近中油大銘昌加油站路段時，行車速限七十公里，經測時速
    一百三十公里，超速六十公里，行車速度超過規定之最高時
    速六十公里以上未滿八十公里，經測速照相後由臺南市警察
    局交通隊員警逕行製單舉發。嗣經移送機關即交通部公路總
    局嘉義區監理所臺南監理站以其違規事證明確，依照道路交
    通管理處罰條例第四十三條第四項之規定，裁處異議人吊扣
    汽車牌照三個月（異議人另經移送機關於九十八年一月十九
    日以嘉監南字第裁74－SK0000000號裁處罰鍰新臺幣八千元
    ，並施以道安講習）等語。
三、抗告人於原審聲明異議意旨略以：本車為一九九四年廂型貨
    車，近十多年之自小貨車，其油門催到底時速亦無法達到一
    百三十公里，且此路段為大型十字交岔路口，三色號誌剛起
    駛不久，絕對無法瞬間時速達一百三十公里，因而為此聲明
    異議等語。
四、按汽車駕駛人，駕駛汽車行車速度，超過規定之最高時速六
    十公里以上，處新臺幣六千元以上二萬四千元以下罰鍰，並
    當場禁止其駕駛及吊扣該汽車牌照三個月，道路交通管理處
    罰條例第四十三條第一項第二款、第四項分別定有明文。
五、經查：
  (一)抗告人所有之車號BQ-4360號自用一般小貨車，經人駕駛於
    上述時地，經舉發機關以「速限七十公里，經測時速為一百
    三十公里，超速六十公里」為由逕行製單舉發。嗣原處分機
    關以抗告人確有「駕駛人行車速度超過規定之最高時速六十
    公里以上」之違規事實，依道路交通管理處罰條例第四十三
    條第四項，裁處抗告人吊扣汽車牌照三個月等情（抗告人另
    經移送機關於九十八年一月十九日以嘉監南字第裁74-SK000
    0000號裁處罰鍰新臺幣八千元，並施以道安講習），有台南
    市警察局九十八年一月六日南市警交字第SK0000000號舉發
    違反道路交通管理事件通知單、原處分機關嘉監南字第裁74
    -SK0000000號裁決書、雷達測速儀檢定合格證書、違規採證
    照片及汽車車籍查詢附卷可稽（見原審卷第七、第十五至十
    六頁、第十九頁、第廿九頁）。是本件抗告人所有之車輛於
    前揭時、地確有超速行駛之情事，堪以認定。
  (二)抗告意旨主張依卷內採證違規照片乙紙所示僅拍得該車輛車
    體後方之噴漆文字及號碼為BQ-4360，並未拍得該輛車之車
    牌號碼，且僅有相片一紙，而未有車頭、車尾連續相片二紙
    ，以供查明確實車輛，自尚難遽認相片中之車輛即為抗告人
    所有之車輛云云。惟查道路交通管理規則第四十二條第一項
    第三款前段規定「大貨車、小貨車及曳引車應於兩邊車門或
    顯著位置標示牌照號碼及總重量或總聯結重量。」，本件系
    爭違規小貨車既於車體後方噴漆號碼為BQ-4360號，應可推
    定車體後方噴漆之車牌號碼與實際車牌號碼相同。是以，本
    件違規採證照片中車體後方之BQ-4360字樣清晰可見，足認
    系爭違規車輛即為BQ-4360號自用小貨車。從而，抗告人辯
    稱未有車頭、車尾連續相片二紙以供查明確實車輛，尚難遽
    認相片中之車輛即為抗告人之所有車輛云云，顯不足採。
  (三)抗告人雖另主張其所有之BQ-4360號自用小貨係中華汽車，
    為1994年出廠之車齡達十五年之老爺車，行車速度根本無法
    達一百三十公里，並請求本院向中華汽車股份有限公司函詢
    依上開車輛之出廠年份及現況是否能達時速一百三十公里之
    車速云云。然原裁定以BQ-4360號自用小客車於違規行為前
    之九十七年十月二日甫經檢驗合格，有交通部公路總局嘉義
    區監理所臺南監理站九十八年二月二十三日嘉監南字第0980
    103780號函檢送之交通部公路總局嘉義區監理站所委託元安
    汽車有限公司代辦車輛檢驗紀錄表一紙在卷可參（見原審卷
    第二八至卅一頁），堪認上開自用小貨車性能尚佳，原裁定
    就此已詳為審酌，自無再向中華汽車函詢之必要。況該車馬
    力為2835cc，亦有上開車輛檢驗紀表在卷可佐（原審卷第廿
    九頁），違規地點又係在臺南市○○路○段1127號近中油大
    銘昌加油站之空曠三線道路段，實難以其車齡來推斷本件應
    無違規情事。從而，抗告人以車齡老舊為由置辯，並請求本
    院向中華汽車股份有限公司函詢云云，尚非可採。
  (四)抗告人又主張系爭路段前為設有號誌之交岔路口，抗告人車
    輛縱有行經該處亦不可能處於高速行駛之狀態，上開採證照
    片自難據為不利於抗告人之認定云云。惟本件用以舉發之雷
    達測速儀器GATSOMETER廠牌、規格為24.125GHz（K-Band ）
    照相式、主機型號為TYPE24、主機器號為2766、檢定合格單
    號碼為J0GA0000000A、J0GA0000000B，且該雷達測速儀係經
    濟部標準檢驗局於九十七年十一月二十日檢定合格，檢定合
    格有效日期至九十八年十一月三十日止，此有經濟部標準檢
    驗局九十七年十一月二十日雷達測速儀檢定合格證書一紙在
    卷可參（原審卷第十九頁），而本件抗告人所有之上開車輛
    於九十七年十二月十三日經雷達測速儀器測得行駛超速時，
    該雷達測速儀器尚在檢定合格有效期限內，其準確性及正確
    性應值信賴。再參以違規地點係空曠一直線之三線道路段，
    亦有照片四幀在卷可稽（原審卷第廿三頁）。從而，抗告人
    辯稱系爭路段前為設有號誌之交岔路口，抗告人車輛縱有行
    經該處亦不可能處於高速行駛之狀態，顯屬卸責之詞，自無
    可採。
  (五)綜上所述，本件抗告人所有之車號BQ-4360號自用一般小貨
    車，於上開時、地，有「行車速度超過規定之最高時速六十
    公里以上」之交通違規行為，原審認原處分機關引用道路交
    通管理處罰條例第四十三第四項規定，裁處抗告人吊扣汽車
    牌照三個月，於法並無違誤，因而裁定駁回抗告人之異議，
    本院核其認事用法均無不合，抗告人指摘原裁定不當，為無
    理由，應予駁回。
六、據上論結，應依道路交通案件處理辦法第二十六條，刑事訴
    訟法第四百十二條，裁定如主文。
中    華    民    國    98    年    7     月    31    日
                  刑事第六庭    審判長法  官    董武全
                                      法  官    杭起鶴
                                      法  官    沈揚仁
以上正本證明與原本無異。
不得再抗告。
                                      書記官    廖文靜
中    華    民    國    98    年    8     月    3     日


司法院資訊處製作；財團法人民間司法改革基金會備份。
